【裁判字號】    97,審易,1191
【裁判日期】    971114
【裁判案由】    竊盜
【裁判全文】
臺灣桃園地方法院刑事判決            97年度審易字第1191號
公  訴  人  臺灣桃園地方法院檢察署檢察官
被      告  甲○○原名翟振國.
上列被告因竊盜案件，經檢察官提起公訴（97年度調偵字第330
號），被告於準備程序進行中為有罪陳述，經本院裁定獨任進行
簡式審判程序，判決如下：
    主  文
甲○○竊盜，累犯，共肆罪，各處有期徒刑參月。應執行有期徒
刑捌月。
    事 實 及理由
一、本件被告所犯係死刑、無期徒刑、最輕本刑為3 年以上有期
    徒刑以外之罪，其於準備程序中就被訴事實為有罪之陳述，
    經法官告知簡式審判程序之旨，並聽取公訴人、被告之意見
    後，本院認為適宜由受命法官獨任進行簡式審判程序，合先
    敘明。
二、甲○○前因洗錢防制法案件，於民國93年8月22日經臺灣桃
    園地方法院以93年度壢簡字第959號判處有期徒刑3月確定，
    於93年11月13日易科罰金執行完畢。仍不知悔改，竟意圖為
    自己不法之所有，分別於96年7 月1 日、同年月8 日、同年
    月15日、同年月22日（上開日期均為星期日），在其任職之
    址設桃園縣中壢市○○路○ 段743 號之「肯韜有限公司」內
    ，利用星期日公司無人上班之際，以其所持有之公司門禁卡
    ，解除公司內之保全系統後，進入該處竊取鍍鋅鋼片共9980
    支（價值新台幣30萬元），嗣因該公司負責人乙○○調閱保
    全出入資料並訴警究辦，始查知上情。案經桃園縣政府警察
    局中壢分局報告本署呈請臺灣高等法院檢察署檢察長令轉臺
    灣臺北地方法院檢察署呈請臺灣高等法院檢察署檢察長令轉
    臺灣桃園地方法院檢察署檢察官偵查起訴。
三、認定被告犯罪所憑之證據：
   (一)被告甲○○於警詢、檢察官訊問及本院審理中之自白。
   (二)被告所不爭執之證人即被害人乙○○於警詢、偵查中之具結
     證述。
   (三)新光保全流水訊號設定解除資料、保全記錄表。
四、據上論斷，應依刑事訴訟法第273條之1 第1項、第299條第1
    項前段、第310 條之2 ，刑法第320 條第1 項、第47條第1項
    、第51條第5款，判決如主文。
五、如不服本判決，得於判決書送達之翌日起10日內，以書狀敘
    述理由，向本院提出上訴。
本案經檢察官顏世翠到庭執行職務。
中    華    民    國    97    年     11    月    14    日
                    刑事庭  法  官  林孟宜
以上正本證明與原本無異。
                            書記官  洪明媚
中    華    民    國    97    年     11    月    14    日
附錄本案論罪科刑法條：
中華民國刑法第320條
(普通竊盜罪、竊佔罪)
意圖為自己或第三人不法之所有，而竊取他人之動產者，為竊盜罪
，處 5 年以下有期徒刑、拘役或 500 元以下罰金。
意圖為自己或第三人不法之利益，而竊佔他人之不動產者，依前項
之規定處斷。
前二項之未遂犯罰之。


司法院資訊處製作；財團法人民間司法改革基金會備份。
